# 三供一业的问题

提问人：oyyc2018 时间：2022-05-10 17:08:56
老师，三供一业依次冲减未分配利润，盈余公积，这个不考虑未分配利润冲90%，盈余公积冲10%吗。够的话，全额冲未分配利润，不考虑盈余公积是吗

回答人：chenyiwei
这里的“依次冲减”就是按顺序冲减，把前一项冲减完之后，继续冲减后一项，而不是同时按 1 ： 9 的比例分别冲减两个项目。